臺灣桃園地方法院民事裁定
111年度司繼字第1125號
聲  請  人  裕融企業股份有限公司

法定代理人  嚴陳莉婷


被  繼承人  彭秀城(亡)
                      生前最後設籍地：桃園市○○區○○路000號0樓(桃園○○○○○○○○○)
關  係  人  鄭崇文律師

上列聲請人聲請選任被繼承人彭秀城遺產管理人事件，本院裁定
如下：
    主      文
選任鄭崇文律師為被繼承人彭秀城之遺產管理人。
准對被繼承人彭秀城（男，民國00年00月00日出生、104年12月2
日死亡，國民身分證統一編號：Z000000000號，生前最後住所：
桃園市○○區○○路000號三樓）大陸地區以外之繼承人為承認繼承
之公示催告。
被繼承人彭秀城之大陸地區以外之繼承人，應自本公示催告公告
於司法院網站之日起壹年內向本院陳報承認繼承，如不於公示期
限內陳報承認繼承時，被繼承人之遺產於大陸地區之繼承人依法
繼承、清償債權並交付遺贈物後，如有賸餘，歸屬國庫。
聲請程序費用新臺幣壹仟元由被繼承人彭秀城之遺產負擔。
    理      由
一、按先順序繼承人均拋棄其繼承權時，由次順序之繼承人繼承
    ，其次順序繼承人有無不明或第四順序之繼承人均拋棄其繼
    承權者，準用關於無人承認繼承之規定。次按繼承開始時，
    繼承人之有無不明，而無親屬會議或親屬會議未於1個月內
    選定遺產管理人者，利害關係人得聲請法院選任遺產管理人
    ，並由法院依公示催告程序，定6個月以上之期限，公告繼
    承人，命其於期限內承認繼承，此觀民法第1176條第6項、
    第1177條、第1178條規定自明。再按遺產管理人之職務為：
    (一)編製遺產清冊。(二)為保存遺產必要之處置。(三)聲請
    法院依公示催告程序，限定一年以上之期間，公告被繼承人
    之債權人及受遺贈人，命其於該期間內報明債權及為願受遺
    贈與否之聲明，被繼承人之債權人及受遺贈人為管理人所已
    知者，應分別通知之。(四)清償債權或交付遺贈物。(五)有
    繼承人承認繼承或遺產歸屬國庫時，為遺產之移交，民法第
    1179條第1項亦有明文。
二、本件聲請意旨略以：緣被繼承人生前曾向聲請人申辦汽車貸
    款未依約繳款，而尚有本金125,000元及自91年10月7日起至
    110年7月19日止，按年息百分之20計算之利息，暨自110年7
    月20日起至清償日止，按年息百分之16計算之利息尚未清償
    ，惟被繼承人於104年12月2日死亡，而所知之繼承人均已拋
    棄繼承，是否仍有繼承人不明，又其親屬會議並未於一個月
    內選定遺產管理人，致聲請人對被繼承人之遺產無法行使權
    利，爰依法聲請選任被繼承人之遺產管理人，並請求選任財
    政部國有財產局為被繼承人之遺產管理人等語。
三、經查，聲請人主張之上開事實，業據其提出債權憑證、本票
    、本院家事庭公告、被繼承人全國財產總歸戶財產查詢清單
    、被繼承人之除戶戶籍謄、繼承系統表、各順位繼承人之戶
    籍謄本或除戶戶籍謄本（均影本）為證，堪信為真。又被繼
    承人已知之繼承人均已拋棄繼承等情，復經本院依職權調閱
    105年度司繼字第144號拋棄繼承卷宗核實無誤，堪予認定。
    次查，被繼承人死亡迄今已逾民法第1177條所定一個月期間
    ，仍無親屬會議選任之遺產管理人向本院陳明或向聲請人為
    處理債務之表示，此有本院索引卡查詢資料在卷可稽，可認
    聲請人主張無親屬會議召集之事實為真。準此，堪認被繼承
    人所遺財產處於無人管領之狀態，是以，本件確有為被繼承
    人所遺財產指定遺產管理人之必要。經本院函詢桃園律師公
    會，有鄭崇文律師、詹連財律師、郭淳頤律師具狀表示有意
    願擔任被繼承人所遺財產之遺產管理人，此有該律師之陳報
    狀與同意書在卷可憑，本院審酌鄭崇文律師曾辦理遺產管理
    人及其他事件之情況，認鄭崇文律師足堪勝任本件遺產管理
    人之職務。綜上，本件選任鄭崇文律師為被繼承人之遺產管
    理人，應屬適當，且與法律規定相合，應予准許，並依法為
    公示催告。
四、依家事事件法第127條第4項之規定，裁定如主文。
五、如不服本裁定，應於送達後10日內向本院提出抗告狀，並應
    繳納抗告費新臺幣1,000元。
中　　華　　民　　國　　111 　年　　8 　　月　　31　　日
                  家事法庭  司法事務官　王雯綺
以上正本係照原本作成。